最高法院刑事裁定　　　　　　　一○○年度台抗字第一五五號
抗　告　人　呂宗
上列抗告人因違反毒品危害防制條例案件，不服台灣高等法院中
華民國九十九年十二月二十三日駁回具保停止羈押之裁定（九十
九年度聲字第三六三○號），提起抗告，本院裁定如下：
    主  文
抗告駁回。 
    理  由
按羈押之被告除有刑事訴訟法第一百十四條各款所列情形之一，
經具保聲請停止羈押不得駁回外，其他因犯罪經依法羈押之被告
應否許可停止羈押，事實審法院本有斟酌訴訟進行程度及其他一
切情事自由裁量之權。本件抗告人呂宗於原審法院聲請意旨略
以：其於審判期間，業經共同被告劉學家證稱抗告人與本案無關
，而共同被告史亞偉亦於審理中陳稱：其於警詢之供述，係員警
出於不正方法所取得。抗告人係因要向史亞偉催討帳款，順道幫
劉學家照會史亞偉，而與史亞偉通電話。抗告人與史亞偉通話至
最後，雙方發生口角，致使史亞偉挾怨報復，編造與通聯紀錄不
符之謊言。綜合現階段訴訟程序全卷資料，並無任何積極證據佐
證抗告人與本件販毒犯行有關，抗告人並無主觀上犯意，亦未參
與販毒未遂之犯行。請審酌抗告人態度良好、家中有年邁雙親、
二名就讀小學之孩童及獨撐家計之未婚妻，抗告人因好意幫忙劉
學家照會及急於向史亞偉催討帳款，致遭史亞偉誣陷入罪等情，
爰聲請准予具保停止羈押，其願接受重金交保、限制住居、限制
出海等法定約束，並保證隨傳隨到云云。原裁定以：抗告人所犯
係毒品危害防制條例第四條第一項法定本刑為死刑或無期徒刑之
罪，經訊問後認為符合刑事訴訟法第一百零一條第一項第三款所
定羈押事由予以羈押。抗告人不服第一審判決提起上訴，亦經原
審認定抗告人犯罪事證明確，判處有期徒刑十年六月之重刑，抗
告人犯罪嫌疑當屬重大，且其畏重罪刑罰執行而逃亡之強烈誘因
仍然存在，並有事實及相當理由可認抗告人併有同條項第一款之
羈押事由。以本件抗告人涉案情節重大，且所犯為法定刑死刑、
無期徒刑之重罪，業經原審判處重刑，抗告人復提起第三審上訴
，為確保後續審判及判決確定後之刑罰執行程序得以順利進行，
認無從以限制住居、出境及具保之替代手段停止羈押。經權衡後
以抗告人之羈押原因尚未消滅，對抗告人繼續羈押係屬適當及必
要，並與司法院釋字第六六五號解釋意旨無違。至抗告人辯稱其
未與劉學家共同販賣海洛因未遂，及其犯後態度良好與家庭成員
現況各情，要與抗告人是否具備羈押事由及羈押必要性無涉。至
其所陳願接受重金交保、限制住居、限制出海處分云云，均非得
據以聲請具保停止羈押之正當理由，因而駁回抗告人具保停止羈
押之聲請，經核於法尚無違誤。抗告意旨以：本件在司法院釋字
第六六五號解釋前，均以所犯為五年以上之重罪為由羈押，未認
定有逃亡之虞，何以客觀條件未變，法院突認抗告人另有逃亡之
虞，同一事實一念之間異其標準。抗告人實無逃亡之虞，亦欠缺
羈押之必要性，類此情形具保停止羈押所在多有，原裁定駁回抗
告人具保停止羈押之聲請，於法有違云云。經查，原裁定對於其
憑何認定本件羈押原因尚未消滅，抗告人仍有繼續羈押之必要，
且不能以具保、責付、限制住居代替羈押，而駁回其具保停止羈
押之聲請，已詳敘其理由，核無違誤。抗告意旨仍執陳詞，就原
審職權裁量之事項，任意指摘原裁定不當，為無理由，應予駁回
。
據上論結，應依刑事訴訟法第四百十二條，裁定如主文。
中    華    民    國  一○○  年    三    月    十    日
                      最高法院刑事第八庭
                          審判長法官  花  滿  堂  
                                法官  黃  正  興  
                                法官  洪  昌  宏  
                                法官  徐  昌  錦  
                                法官  王  聰  明  
本件正本證明與原本無異
                                      書  記  官  
中    華    民    國  一○○  年    三    月   十四   日
                                                       s